

Pierre-Jean Sappey-Marinier

Développeur Frontend JavaScript, React.js

06 87 18 97 87 pierrejean.sm@gmail.com Le Mans, France <u>GitHub</u> linkedin

COMPÉTENCES

Langages: **JavaScript**, HTML, CSS, Sass Frameworks/Libraries: **React.js**, Node.js, express.js

Base de données : MongoDB

Usine logicielle: Webpack, vite, rollup, react-testing-library, Swagger

Méthodologie : Agile (Scrum, Kanban)
Logiciels : VisualStudioCode,
Outils : Git, Figma, Trello

PROFIL

Pierre-Jean, 31 ans, passionné par le domaine de l'informatique, et sensible au design, j'ai décidé de me spécialiser dans le web, et plus particulièrement pour le métier de développeur front-end avec

comme technologie utilisée React

JS.

FORMATION

Développeur Web Front-end — OpenClassroom

Janvier 2023 À Juin 2023-Le Mans, France

Brevet de technicien supérieur en géologie appliquée — Ecole Nationale Supérieure de Géologie de Nancy

Septembre 2015 À Octobre 2017- Nancy, France

LANGUES

Français: langue maternelle

Anglais: avancé

CENTRES D'INTÉRÊT

fghfghfgh

PROJETS PROFESSIONNALISANT

Booki — OpenClassroom

Création de la page d'accueil d'une agence de voyage en **HTML** et **CSS** tout en respectant une maquette **figma**, le web sémantique et la validité générale du code.

Sophie Bruel Photographe — OpenClassroom

Création d'une page web dynamique avec **JavaScript** en communiquant avec une **API** swagger, en intégrant de la gestion de connexion utilisateur. Optimisation de l'application et compilation optimisée avec le serveur de développement **Vite**. Amélioration du référencement (**SEO**) et de **l'accessibilité** du site.

Menu Maker by Qwenta — OpenClassroom

Planification des étapes du projet de développement d'un site de création de menus pour restaurateurs. Mise en place de la gestion du projet à travers la **méthode agile kanban**, travaille de veille afin de choisir la technologie la plus adaptée au projet. Gestion des **ressources humaines** nécessaires à l'aboutissement du projet.

KASA — OpenClassroom

Création d'une **single page application** responsive en composants fonctionnels sous **React.js** en utilisant la méthode **CRA**. Implémentation de routes avec **React Router.** Intégration dynamique des métadonnées via **React-Helmet**.

Mon Vieux Grimoire — OpenClassroom

Conception de la partie Backend d'une site de notation de livres sous **Node.js**, **express** et **MongoDB**. Sécurisation de la base de donnée par des systèmes authentification dans des middleware,

EXPÉRIENCES PROFESSIONNELLES

Cadre de laboratoire — Sol Conseil

Juin 2019 À Août 2022 – Ile de France

Réalisation d'essais géotechniques : plaque, pdl, déflexions, carottages (...)

Réalisation d'essais hydrologiques : Porchet, Lefranc, Nasberg, Matsuo (...)

Réalisation d'essais géomécaniques : proctor, étude de traitement (...)

Chargé d'affaires : prise d'affaires, proposition technique, management

d'équipe (...)

Technicien de laboratoire — Fugro Geoconsulting

Juin 2018 À Juin 2019 - Paris, France

Réalisation d'essais géotechniques : Ucs avec module de Young/coefficient de Poisson, Rtbv, Point-Load, UU, VpVs, Cerchar (...)

Technicien en géotechnique — Arcadis

Octobre 2015 À Octobre 2017 - Strasbourg, France

Activités de technicien chantier et bureau appliquées à l'ingénierie géotechnique et environnementale

CERTIFICATIONS COMPLÉMENTAIRES

Formation ALIZE, dimensionnement de structure de chaussées (2021)

Formation Risque amiante (2020)

Obtention du Diplôme de Sauveteur Secouriste du Travail (2016)

Formation à la radiodétection de réseaux enterrées (2016)

Formation sur le LNAPL (Non-Aqueous Phase Liquid) (2016)



Formation sur les risques chimiques N2 (2016).